---
title: "R Notebook"
output: html_notebook
---


```{r echo=FALSE, warning=FALSE, message=FALSE}
library(tidyverse)
library(here)
theme_set(theme_bw())
```


Analisaremos o conjunto de dados de 890 candidatos que comentaram assuntos pró direitos humanos em todo o Brasil, percorrendo 244 cidades em 24 estados os candidatos a vereadores da eleições de 2016 responderão se foram afavor dessess temas. Separamos no conjunto dos dados os partidos em dois lados (Esquerda,Direita) para isso baseamos no [site](http://www.bbc.com/portuguese/brasil-41058120) e assim classificamos os seguintes partidos como de Esquerda : PT,PDT,PTdoB,PSB,REDE,PSOL,PC do B, PCB. 

```{r}
respostas = read_csv(here::here("data/respostas-merepresenta-2016.csv"), 
                     col_types = cols(.default = col_character(), 
                                      nota_partido = col_integer(), 
                                      votos_recebidos = col_integer()))

# A versão long (em vez de wide) dos dados facilita muito pro ggplot:
respostas_long = 
    respostas %>% 
    gather(key = "tema", 
           value = "resposta", 
           10:23) %>%
  mutate(lado = sigla_partido %in% c("PT","PDT","PTdoB","PSB","PROS","REDE","PSOL","PC do B","PCB"))
```

Para conhcer mais os dados iremos observar quais os temas presente e sua proporção do temas mais aprovados e menos aprovados.
```{r}
por_tema = 
    respostas_long %>% 
    group_by(tema) %>% 
    summarise(apoio = sum(resposta == "S") / n())

por_tema %>% 
    ggplot(aes(x = reorder(tema, apoio), y = apoio, ymax = apoio, ymin = 0)) + 
    geom_point(size = 2) + 
    geom_linerange(size = .3) + 
    scale_y_continuous(limits = c(0, 1)) + 
    coord_flip() + 
    labs(
        y = "Proporção de apoios", 
        x = ""
    )
```
Como podemos observar os temas que foram votado e sua proporção considerando que o tema orçamento participativo como o tema de mais interesse de todos os que votaram e desmilitarização da policia como o o menos vota entre os candidados.

##Qual partido está mais em defesa dos temas relacionados a classe LGBT?
Para verificar está associação analisamos a proporção associada ao numero de respostas á favor desses temas e os partidos que são á favor desses temas.

```{r}
respostas_long %>%
  filter(tema %in% c("Adoção por famílias LGBTs",
                     "Respeito à identidade de gênero de pessoas trans",
                     "Criminalização da LGBTfobia") ) %>% 
  group_by(sigla_partido,lado) %>%
  summarise(proporção = sum(resposta ==  "S")/n(), 
            quantidade = n()) %>%
  ggplot(aes(x = proporção, 
             y = reorder(sigla_partido,proporção),
             size = quantidade,
             color = lado)) + 
    geom_point() +
      labs(
        y = "Partido", 
        x = ""
    )
```
Como podemos observar o partido PSTU e PCB como os partidos mais á favor do tema porém podemos analisar em relação a seu tamamnho que o número de candidatos desses partidos que responderam o questionamento como muito pequeno e assim torna mais facil em sua totalidade todos sérem á favor do tema, tirando esse paramentro de tamanho observamos os patidos como PSOL, PT com uma grande quantidade de candidatos e observamos que em sua maioria esses partidos estão em grande defesa nos temas relacionado a LGBT.





